【裁判字號】    89,簡上,61
【裁判日期】    891108
【裁判案由】    家庭暴力罪之恐嚇
【裁判全文】
臺灣士林地方法院刑事判決                          八十九年度簡上字第六一號
    上  訴  人  臺灣士林地方法院檢察署檢察官
    被      告  甲○○
                              .
                        身分證.
右上訴人因家庭暴力之恐嚇案件，不服本院八十九年度簡字第二八九號中華民國八十
九年五月二十四日第一審判決（聲請案號：八十九年度偵字第四○九號），提起上訴
，本院管轄之第二審合議庭判決如左：
    主  文
上訴駁回。
    事實及理由
一、本案經審理結果，認第一審判決以被告甲○○所為係犯刑法第三百零五條之恐嚇
    罪，量處拘役五十日及諭知易科罰金以參佰元折算壹日，緩刑貳年，並依家庭暴
    力防治法第三十條第一項規定，同時宣告緩刑期間內應付保護管束，其認事用法
    及量刑均無不當，應予維持，並引用第一審判決書及檢察官聲請簡易判決處刑書
    記載之事實、證據及理由。
二、公訴人依據告訴人所請上訴意旨，略以：(一)被告除於八十八年四月二十九日恐嚇
    告訴人外，另於同年六月十八日恐嚇告訴人之妹（即被告之二姐），應為連續犯
    ；(二)告訴人遭被告恐嚇後，即多次欲找尋被告出面解釋以釐嫌隙，詎非但未為被
    告接受，更變本加厲恐嚇告訴人之妹，致心生畏懼，故原審判決書所載「因一時
    失慮，偶罹刑典，事後已坦承犯行，深具悔意」云云，與上情有所出入。(三)告訴
    人之父因罹重病就醫，經醫生告知恐回天乏術，距大限之期不過數月之事，經告
    訴人通知被告，並希冀被告能偶至醫院陪伴其父度過餘生，然被告毫無反應，亦
    未至醫院探視其父，可見其泯滅人性而不復悔改，而指摘原判決不當。惟查：
  (一)告訴人丙○○指述被告所另涉於八十八年六月十八日恐嚇乙○○、唐自當犯行，
    檢察官於偵查中曾傳訊乙○○、唐自當，其分別陳稱：「內容不太記得，但是口
    氣很兇，並叫我們小心一點」「他叫我們不要管他的事，不然小心一點」（第四
    ○九號偵查卷第二十頁背面）等語，唐自當於本院訊問時，陳稱：「他打電話來
    叫我不要管他的事，印象中他是說：若再管他就要對我們不利。確實內容忘了，
  其他未再說什麼，就掛電話，他只打一次」（本院八十九年八月十七日訊問筆錄
    ）；乙○○於本院訊問時亦證稱：「被告要我小心點，注意點，是為了家裡我大
    姐丙○○與被告之前有口角的事，我聽了有一點害怕，被告講了不久，之後就掛
    了」「他講話口氣很兇，未說不然要怎樣，其他我不記得」（本院八十九年八月
    三十一日訊問筆錄）各等語，足見不論唐自當或乙○○，就八十八年六月十八日
    被告與渠等二人間對話之確實內容，均已不復記憶。又刑法第三百零五條恐嚇罪
    ，須以加害生命、身體、自由、名譽、財產之事，恐嚇他人致生危害於安全為要
    件，是乙○○、唐自當雖陳稱被告要其「小心點」、「注意點」，然該等話語究
    係該當何等加害之事，實有未明，無從探知客觀上是否致生危害於他人安全，參
    以乙○○、唐自當二人，始終未就此提出告訴，本件亦係被動依檢察官及本院之
    傳喚始出庭作證，益徵被告縱有口氣很兇之對話，然情節尚非嚴重，自難僅憑乙
    ○○、唐自當已模糊不清之記憶遽令被告另負其他恐嚇罪責。
  (二)至告訴人所稱被告不宜緩刑之理由，除是否另涉恐嚇犯行無法證明已如前述外，
    告訴人所述被告對父親不孝順乙節，探其原因，實屬各人對奉養方式認知歧異，
    而依證人唐自當於偵查中所述，係因被告與父親之前有些心中彼此疙瘩，所以父
    親有事不找被告，會直接找我們女兒（偵查卷第二一頁背面）等語，足見其成因
    複雜，且屬家庭成員間意見之糾葛，非外人於短期間內所得釐清而予評價，亦與
    應否為緩刑宣告之考量無涉。原審量處拘役五十日，且被告前未曾受有期徒刑以
    上刑之宣告，有臺灣高等法院被告全國前案紀錄表一份附卷可憑，而被告現為軍
    職人員，本以暫不執行為當，是核與緩刑要件並無不合，況原審同時諭知緩刑期
    間內付保護管束，是茍被告日後另有違反保護管束事項情節重大者，仍得撤銷緩
    刑宣告（保安處分執行辦法第七十四條之二、第七十四條之三），已足警惕被告
    ，是原審所為緩刑宣告，亦無何不當之處。
  (三)綜上，檢察官循告訴人之請求上訴，指摘原判決不當，請求撤銷原判決，為無理
    由，應予駁回。
據上論斷，應依刑事訴訟法第四百五十五條之一第一項、第三項、第三百七十三條、
第三百六十八條，判決如主文。
本案經檢察官陳瑞仁到庭執行職務。
中    華    民    國      八十九      年    十一      月      八      日
                                  臺灣士林地方法院刑事第三庭
                                      審判長法  官
                                            法  官
                                            法  官
不得上訴
附錄本案論罪科刑法條全文：
刑法第三百零五條
以加害生命、身體、自由、名譽、財產之事，恐嚇他人致生危害於安全者，處二年以
下有期徒刑、拘役或三百元以下罰金。


司法院資訊處製作；財團法人民間司法改革基金會備份。
